# 请教陈版，处置其他权益工具投资有关所得税的问题

提问人：gpqg 时间：2019-11-28 06:30:16
请教陈版，
期初花 100 万购买一项金融资产，指定为其他权益工具投资。
借：其他权益工具投资-成本 100
贷：银行存款 100
持有期间，公允价值上升到 150 万
借：其他权益工具投资-公允价值变动 50
贷：其他综合收益 50
同时
借：其他综合收益 12.5
贷：递延所得税负债 12.5
处置时收到 160 万
借：银行存款 160
贷：其他权益工具投资-成本 100
其他权益工具投资-公允价值变动 50
留存收益 10
同时
借：递延所得税负债 12.5
贷：其他综合收益 12.5
此时涉及到的当期所得税费用应该如何处理呢？（需要纳税调增 60 万）
借：所得税费用 60*25%=15
贷：应交税费-企业所得税 15
还是
借：留存收益 15
贷：应交税费-企业所得税 15
既然准则规定其他权益工具投资处置时不得影响当期损益，只能计入留存收益的话。那么由此产生的所得税纳税调整，是计入所得税费用还是计入留存收益呢？
如果是计入留存收益，那么利润表中的所得税费用（当期所得税费用 + 递延所得税费用），是不是就不含由于其他权益工具投资导致纳税调整所产生的企业所得税了？
谢谢陈版！

回答人：chenyiwei
根据《企业会计准则第 18 号——所得税》第二十一条：企业当期所得税和递延所得税应当作为所得税费用或收益计入当期损益，但不包括下列情况产生的所得税：（一）企业合并。（二）直接在所有者权益中确认的交易或者事项。
据此，由于其他权益工具投资的公允价值变动和处置差额均不影响损益，由此导致的当期所得税和递延所得税影响数在确认和转回时也不影响损益，应直接调整其他综合收益和留存收益。